臺灣屏東地方法院刑事判決　　　　　　　　　　　　　九十三年度易字第六四九號
　　公　訴　人　臺灣屏東地方法院檢察署檢察官
　　被　　　告　丁○○
右列被告因竊盜案件，經檢察官提起公訴（九十三年度偵字第四六一一號），本院判
決如左：
    主  文
丁○○連續攜帶兇器竊盜，累犯，處有期徒刑壹年陸月，扣案之Ｔ型螺絲起子壹支沒
收。
    事  實
一、丁○○曾於民國九十一年間因犯竊盜案件，經本院以九十一年度易字第九三六號
    判處有期徒刑六月，再經臺灣高等法院高雄分院以九十二年度上易字第一七九號
    撤銷原判決判處有期徒刑十月確定，甫於九十三年二月二十九日縮刑期滿執行完
    畢。猶不知悔改，復基於意圖為自己不法所有之概括犯意，連續為如下所述之竊
    盜犯行：
（一）於九十三年九月六日十四時許，在屏東縣屏東市○○街一四二巷二弄一號前，
      攜帶其所有之鐵製、頂端尖銳，客觀上具有危險性，足以危害人之生命、身體
      安全，可供兇器使用之Ｔ型螺絲起子一支（起訴書誤載為Ｔ型板手），以該螺
      絲起子開啟車門鎖、發動引擎之方式，竊取丙○○所使用之車牌號碼ＡＥ─九
      八五八號自用小貨車，供己使用。
（二）於九十三年九月九日十一時十分許，在屏東縣屏東市○○路一三六巷十一之五
      號己○○住宅後方外，將不鏽鋼大門往上拉抬後卸下大門方式，徒手竊取不鏽
      鋼大門。
（三）於九十三年九月九日二十一時四十分許，在屏東縣屏東市和興里和興四十之六
      號洪英櫻住處外，將不鏽鋼大門往上拉抬後卸下大門方式，徒手竊取不鏽鋼大
      門。
（四）於九十三年九月十一日二十二時許，在屏東縣屏東市信和里泰和十二之四號乙○○住處外，將不鏽鋼大門往上拉抬後卸下大門方式，徒手竊取不鏽鋼大門。
（五）於九十三年九月十一日二十三時五十分許，在屏東縣屏東市古松西巷三九五號
      戊○○住處外，持其所有之上開Ｔ型螺絲起子開啟門鎖後，將不鏽鋼大門往上
      拉抬後卸下大門方式，竊取不鏽鋼大門。
（六）於九十三年九月十二日六時許，在屏東縣屏東市○○路二三一之二十九號庚○○住處外，將不鏽鋼大門往上拉抬後卸下大門方式，徒手竊取大鏽鋼大門。
（七）於九十三年九月十三日六時許，在屏東縣屏東市○○街八十六巷十號甲○○住
      處外，將不鏽鋼大門往上拉抬後卸下大門方式，徒手竊取不鏽鋼大門。
    丁○○竊得不鏽鋼大門後，即以竊得之車牌號碼ＡＥ─九八五八號自用小貨車載
    離現場，搬運至屏東縣內埔鄉○○村○○路四一八號不知情之陳清柏（已經檢察
    官為不起訴處分確定）所經營之「大明資源回收場」變賣現金，所得款項均花用
    殆盡。嗣於九十三年九月十三日二十一時四十分許，丁○○駕駛上開竊得之小貨
    車行經屏東縣屏東市○○路、迪化街口時，為警發現逮捕後循線查知上情，並扣
    得Ｔ型螺絲起子一支。
二、案經洪英櫻、庚○○、甲○○訴由屏東縣警察局屏東分局移送臺灣屏東地方法院
    檢察署檢察官偵查起訴。
    理  由
一、右揭犯罪事實，業據被告丁○○於警詢、偵查及本院審理時供認不諱，核與告訴
    人洪英櫻、庚○○、甲○○、被害人丙○○、己○○、乙○○、戊○○指述失竊
    情節及證人陳清柏證述情節相符，並有車輛竊盜詳細資料畫面表一份、車輛尋獲
    電腦輸入單一份、贓物保管領結二份及照片十二張附卷可稽，復有扣案之Ｔ型螺
    絲起子一支可資佐證，足認被告之自白與事實相符，應堪採信。本案事證明確，
    被告犯行堪以認定。
二、核被告丁○○於事實欄一（二）、（三）、（四）、（六）、（七）所示時、地
    ，徒手竊取他人財物之所為，係犯刑法第三百二十條第一項竊盜罪；於事實欄一
    （一）、（五）所示時、地，攜帶兇器竊取他人財物之所為，係犯刑法第三百二
    十一條第一項第三款加重竊盜罪。公訴人認被告於事實欄一（五）所為，係犯同
    法第三百二十條第一項竊盜罪，起訴法條容有誤會，惟起訴之社會基本事實相同
    ，爰變更起訴之法條。被告所為數行為，時間緊接，所犯罪名相同，顯係出於概
    括之犯意為之，為連續犯，爰依刑法第五十六條之規定，論以刑度及情節較重之
    攜帶兇器竊盜罪，並加重其刑。被告曾於九十一年間因犯竊盜案件，經本院以九
    十一年度易字第九三六號判處有期徒刑六月，再經臺灣高等法院高雄分院以九十
    二年度上易字第一七九號撤銷原判決判處有期徒刑十月確定，於九十三年二月二
    十九日縮刑期滿執行完畢，有臺灣高等法院被告全國前案紀錄表附卷可稽，被告
    前受有期徒刑執行完畢，五年以內再犯本件有期徒刑以上之罪，為累犯，依刑法
    第四十七條規定加重其刑，並與前開連續犯加重規定，遞加重之。爰審酌被告不
    思以正當途徑獲取財物，圖以竊盜財物滿足自己之慾望，及其犯罪之動機、目的
    、手段、犯罪所得，犯後坦承犯行，態度尚可等一切情狀，量處如主文所示之刑
    ，以示懲儆。扣案之Ｔ型螺絲起子一支，係被告所有供犯罪所用之物，業據被告
    供述在卷，爰依刑法第三十八條第一項第二款規定宣告沒收。
據上論結，應依刑事訴訟法第二百七十三條之一第一項、第二百九十九條第一項前段
、第三百條，刑法第五十六條、第三百二十一條第一項第三款、第四十七條、第三十
八條第一項第二款，判決如主文。
本案經檢察官鄭伊均到庭執行職務。
中      華      民      國    九十三    年     十一     月   二十四     日
                                      臺灣屏東地方法院刑事第五庭
                                          法  官   楊文廣
右正本證明與原本無異。
如不服本判決應於收受本判決送達後十日內向本院提出上訴書狀，其未敘述上訴理由
者，並得於提起上訴後十日內向本院補提理由書狀（均須按他造當事人之人數附繕本
）「切勿逕送上級法院」
                                          書記官   陳月珍
中      華      民      國    九十三    年     十一     月   二十四     日
附錄本判決論罪之法條：
刑法第三百二十一條：
犯竊盜罪而有左列情形之一者，處六月以上五年以下有期徒刑：
一  於夜間侵入住宅或有人居住之建築物、船艦，或隱匿其內而犯之者。
二  毀越門扇、牆垣或其他安全設備而犯之者。
三  攜帶兇器而犯之者。
四  結夥三人以上而犯之者。
五  乘火災、水災或其他災害之際而犯之者。
六  在車站或埠頭而犯之者。
前項之未遂罰之。
